臺灣屏東地方法院刑事判決　　　　　　　　　　　　　九十一年度訴字第四八六號
　　公　訴　人　臺灣屏東地方法院檢察署檢察官
　　被　　　告　甲○○
右列被告因違反毒品危害防制條例案件，經檢察官提起公訴（九十一年度毒偵字第四
五六號），本院判決如左：
    主  文
甲○○連續施用第一級毒品，處有期徒刑拾月。扣案毒品海洛因壹小包（淨重零點壹
壹公克、另包裝重零點壹捌公克）沒收銷燬之；注射針筒捌支、美娜水空瓶柒支，均
沒收之。
    事  實
一、甲○○前於民國九十年十一月間因施用毒品案件，經臺灣台中地方法院檢察署檢
    察官聲請臺灣台中地方法院以九十年度毒聲字第四五五六號裁定送臺灣屏東看守
    所觀察、勒戒後，認無繼續施用毒品之傾向，而經臺灣屏東地方法院檢察署檢察
    官於九十一年一月十四日以九十年度毒偵字第一九六五號不起訴處分；詎甲○○
    明知海洛因業經公告列為毒品防害防制條例第二條第二項之第一級毒品，不得非
  法持有、施用，竟猶不知戒絕悔改，竟基於施用之概括犯意，自九十一年三月中
    旬某日起至同年五月三日下午三、四時許，在屏東縣車城鄉○○村○○路二十一
    號住處內等，以注射針筒注射血管之方式，連續施用第一級毒品海洛因多次，嗣
    於九十一年五月六日下午二時三十分許，在前揭處所，為警經甲○○父親張覺雲
    同意搜索，扣得甲○○所有供其施用之毒品海洛因一包（淨重零點一一公克、另
    包裝重零點一八公克）及其所有供（非專供）施用第一級毒品海洛因所用之美娜
    水空瓶七支、注射針筒八支，經依本院以九十一年度毒聲字第四七五號裁定送觀
    察、勒戒後，認有繼續施用毒品之傾向，再經本院以九十一年度毒聲字第六一六
    號裁定令入戒治處所施以強制戒治一年，現在強制戒治中。
二、案經屏東縣警察局恆春分局移送臺灣屏東地方法院檢察署檢察官偵查起訴。
    理  由
一、訊據被告甲○○對於右揭時、地連續施用第一級毒品海洛因多次之事實，坦承不
    諱，且被告九十一年五月六日下午四時許為警採集之尿液，經送請屏東縣衛生局
    檢驗結果，確呈嗎啡呈陽性反應，有該局九十一年五月二十日屏縣衛檢六字第九
    一０一二八號煙毒及麻醉藥品類委託檢驗結果通知書影本一紙附卷可稽。又扣案
    之白色粉末一小包，經本院送請法務部調查局鑑定結果，該白色粉末確呈毒品海
    洛因反應，有該局九十一年七月二十三日調科壹字第二四０００二一八０號鑑定
    通知書一紙附卷可稽，此外，復有第一級毒品海洛因一小包（驗後淨重合計○‧
    一一公克）及被告所有供其施用第一級毒品所用之美娜水空瓶七支、注射針筒八
    支扣案可資佐證，益徵被告上開自白部分與事實相符，應堪採信。又被告於九十
    年間因施用毒品案件，經依臺灣台中地方法院以九十年度毒聲字第四五五六號裁
    定送觀察、勒戒後，認無繼續施用毒品之傾向，經臺灣屏東地方法院檢察署檢察
    官於九十一年一月十四日以九十年度毒偵字第一九六五號不起訴處分確定，復因
    施用第一級毒品海洛因案件，經依本院以九十一年度毒聲字第四七五號裁定送觀
    察、勒戒後，認有繼續施用毒品之傾向，再經本院以九十一年度毒聲字第六一六
    號裁定令入戒治處所施以強制戒治一年，現在強制戒治中，有該刑事裁定、不起
    訴處分書、臺灣高等法院被告全國前案紀錄表附卷可按，其於五年內再犯毒品危
    害防制第十條之罪，本件犯罪事證明確，被告犯行洵堪認定。
二、查海洛因係毒品危害防制條例第二條第二項所稱之第二級毒品，不得持有、施用
    ，被告竟持之以施用，核其所為，係犯毒品危害防制條例第十條第一項之施用第
    一級毒品罪。其先後多次施用犯行，時間緊接、手法及罪名均同，顯係基於概括
    犯意而為之，為連續犯，應論以一罪。其先後多次持有海洛因，亦係基於概括之
    犯意，本應以連續持有論，惟其持有後，進而施用，其持有行為應被其施用之行
    為所吸收，不另論罪。又公訴人雖僅就被告於九十一年五月六日十七時五十分許
    回溯七十二小時之某時許之犯行提起公訴，然檢察官就犯罪事實一部起訴者，其
    效力及於全部，本案被告自九十一年三月中旬某日起至九十一年五月六日十七時
    五十分回溯七十二小時之某時前之事實，雖未經起訴裁判，然與前揭論罪科刑部
    分，有連續犯之關係，已如前述，本院自應就屬於裁判上一罪之該部犯罪事實一
    併加以裁判。審酌被告有違反毒品危害防制條例之犯罪前科，有臺灣高等法院被
    告全國前案紀錄表及臺灣屏東地方法院檢察署刑案資料查註紀錄表各一件附卷可
    稽，素行非佳，且係又施用毒品而經觀察勒戒、不起訴處分後，再犯相同罪行，
    顯見意志不堅，惟其犯罪係戕害自身，尚未害及他人，所犯情節非重及犯罪後坦
    承部分犯行，態度尚佳等一切情狀，量處如主文所示之刑。又扣案之海洛因一小
    包（淨重零點一一公克、另包裝重為零點一八公克），依毒品危害防制條例第十
    八條第一項前段規定，不問屬於犯人與否，均沒收並銷燬之；扣案之美娜水空瓶
    七支、注射針筒八支為被告所有供其施用毒品所用之物，亦據被告供明在卷，應
    依刑法第三十八條第一項第二款宣告沒收。至鑑驗耗用之毒品，既已滅失，即無
    庸再為沒收諭知。
據上論斷，應依刑事訴訟法第二百九十九條第一項前段，毒品危害防制條例第十條第
一項、第十八條第一項前段、第二十三條第二項前段，刑法第十一條、第五十六條、
第三十八條第一項第二款，判決如主文。
中      華      民      國      九十一      年      八    月    十五    日
                                      臺灣屏東地方法院刑事第一庭
                                          法  官   羅森德
右正本證明與原本無異。
如不服本判決應於收受本判決後送達後十日內向本院提出上訴書狀，其未敘述上訴理
由者，並得於提起上訴後十日內向本院補提理由書狀（均須按他造當事人之人數附繕
本 ）「切勿逕送上級法院」
                                  書記官   劉音利
中      華      民      國      九十一      年      八    月    十五    日
附錄本判決論罪科刑法條：
毒品危害防制條例第十條第一項：
施用第一級毒品者，處六月以上五年以下有期徒刑。
